臺灣士林地方法院民事裁定
111年度抗字第123號
抗  告  人  呂朝章
相  對  人  中租迪和股份有限公司
法定代理人  陳鳳龍
上列當事人間聲請本票裁定事件，抗告人對於中華民國111年3月
10日本院111年度司票字第2300號裁定提起抗告，本院裁定如下
：
    主  文
抗告駁回。
抗告程序費用新臺幣壹仟元由抗告人負擔。
    理  由
一、按執票人向本票發票人行使追索權時，得聲請法院裁定後強
    制執行，票據法第123條定有明文。又本票執票人，依票據
    法第123條規定，聲請法院裁定許可對發票人強制執行，係
    屬非訟事件，此項聲請之裁定，及抗告法院之裁定，僅依非
    訟事件程序，以審查強制執行許可與否，並無確定實體上法
    律關係存否之效力，如發票人就票據債務之存否有爭執時，
    應由發票人提起確認之訴，以資解決（最高法院57年度台抗
    字第76號裁定意旨參照）。
二、抗告意旨略以：相對人並未為任何付款提示之行為，核與票
    據法第69條規定不符，原裁定准許相對人強制執行之聲請，
    實非適法，爰提起本件抗告，請求廢棄原裁定，駁回相對人
    在原審之聲請等語。
三、經查：
  ㈠本件相對人主張其執有抗告人與第三人智活股份有限公司、
    韓雅涵、郭士維於民國110年10月28日所共同簽發之面額新
    臺幣（下同）398萬元、受款人為相對人、到期日111年1月2
    9日，利息自到期日起按年息16%計付，並免除作成拒絕證書
    之本票1紙（下稱系爭本票），經相對人屆期提示仍餘1,730
    ,333元未獲付款，依票據法第123條聲請裁定許可強制執行
    等情，已據其提出與所述相符之系爭本票為證，原裁定從形
    式審查認其聲請合於首揭法條規定，予以准許，並無不合。
  ㈡至於抗告人雖主張相對人未曾提示系爭本票向抗告人請求付
    款云云。然查系爭本票既載明免除作成拒絕證書，則相對人
    聲請裁定准予強制執行時，自毋庸提出已為付款提示之證據
    。且本件聲請為非訟事件，原審依非訟事件程序，就系爭本
    票形式上之要件是否具備予以審查即為已足，抗告人主張相
    對人未提示系爭本票，依票據法第124條準用第95條但書規
    定，應由抗告人負舉證之責，此關係相對人得否行使追索權
    ，係屬實體問題，依首揭裁定意旨，應由抗告人另行提起訴
    訟，以資解決。因此，抗告人仍以前詞指摘原裁定不當，求
    予廢棄，為無理由，應予駁回。
四、依非訟事件法第46條、第21條第2項、第24條第1項，民事訴
    訟法第495條之1第1項、第449條第1項、第78條，裁定如主
    文。
中    華    民    國    111   年    6    月     13    日
                  民事第二庭  法 官  蘇錦秀
以上正本係照原本作成。
如不服本裁定，僅得於收受本裁定正本送達後10日內，以適用法
規顯有錯誤為理由，向本院提出再抗告狀（須按他造當事人之人
數附繕本及繳納再抗告裁判費新臺幣1,000元）。再抗告時應提
出委任律師或具有律師資格之人之委任狀；委任有律師資格者，
另應附具律師資格證書及釋明委任人與受任人間有民事訴訟法第
466條之1第1項但書或第2項所定關係之釋明文書影本。
中    華    民    國    111   年    6    月     13    日
                              書記官 詹欣樺